最高法院刑事判決　　　　　　　　　 111年度台上字第1548號
上　訴　人　臺灣高等檢察署檢察官曾俊哲
被　　　告　吳○○（名字、年籍、住所均詳卷） 


選任辯護人　周信宏律師
　　　　　　陳慶鴻律師
　　　　　　周威良律師
上列上訴人因被告強盜案件，不服臺灣高等法院中華民國110 年
11月17日第二審再審判決（110 年度再字第11號，起訴案號：臺
灣新北地方檢察署89年度偵字第2828號），提起上訴，本院判決
如下：
    主  文
上訴駁回。
    理  由
按刑事妥速審判法（下稱速審法）第9條第1項規定，除同法第
  8 條情形外，第二審法院維持第一審所為無罪判決，提起上訴
  之理由，以該判決所適用之法令牴觸憲法、違背司法院解釋或
  違背判例者為限。
㈠法院組織法於民國108年1月4日修正、同年7月4 日施行，因應
  大法庭制度之施行，刪除原第57條規定之判例選編及變更制度
  ，另增訂第57條之1第1、2 項明文規範若該判例已無裁判全文
  可資查考者，既無裁判所依憑之事實可供參佐，應停止適用；
  其餘未經停止適用之判例，其效力與未經選編為判例之本院裁
  判相同。亦即，該裁判表示之「法律見解」，於本院未認有變
  更之必要而循大法庭相關程序變更前，其性質上仍為本院一致
  之見解。故速審法第9條第1項規定所稱之「違背判例」，應解
  釋為「違背原法定判例之『法律見解』」。又第二審法院維持
  第一審所為無罪判決，違背本院徵詢庭或提案庭依法院組織法
  所定大法庭相關程序徵詢一致或大法庭裁定之見解所為之判決
  ，亦屬於速審法第9條第1項第3 款所定之判決違背判例。此為
  本院最近一致之見解。再，速審法第9條第2項並明定刑事訴訟
  法第377條至第379條、第393條第1款規定，於前項案件之審理
  ，不適用之。
㈡檢察官就此類案件提起之第三審上訴，應在上訴理由內具體敘
  明原判決究竟如何具備速審法第9條第1項各款所列事項，係屬
  法定要件。如果上訴理由書狀並未依據卷內資料，具體指摘原
  判決如何具備該法第9條第1項各款所定事由，或主張者係違背
  刑事訴訟法第377條至第379條及第393條第1款有關規定，即與
  法律規定得為第三審上訴之理由，不相適合，應認其上訴不合
  法律上之程式，予以駁回。
查：
㈠本件檢察官起訴被告吳○○（名字詳卷，被訴行為時係14歲以
  上未滿18歲之少年）涉犯刑法第330 條之加重強盜罪嫌，經第
  一審審理結果，以不能證明其犯罪，而為無罪諭知。檢察官上
  訴至原審法院，原審法院再審後，維持第一審之無罪判決，認
  為被告不構成被訴之加重強盜犯罪，並敘明其理由，駁回檢察
  官在第二審之上訴。
㈡檢察官上訴意旨所引本院63年度台上字第3220號判決先例：「
  判決不載理由者當然為違背法令，所謂判決不載理由，係指依
  法應記載於判決理由內之事項不予記載，或記載不完備者而言
  ，此為刑事訴訟法第379 條第14款上段之當然解釋」，係屬刑
  事訴訟法第379條有關之法律見解，並非速審法第9條第1項第3
  款所稱「判例」之範圍；除此之外，僅指稱原判決有「判斷違
  反經驗法則與論理法則」、「未調查證據」、「理由前後矛盾
  」等違背法令情形，並未說明究有何具備速審法第9條第1項各
  款所列事項，揆之首揭說明，難謂符合上開得為第三審上訴之
  法定要件。其上訴不合法律上之程式，應予駁回。
據上論結，應依刑事訴訟法第395條前段，判決如主文。
中    華    民    國   111    年    4     月    21    日
                  刑事第四庭審判長法  官  林  立  華  
                                  法  官  謝  靜  恒  
                                  法  官  林  瑞  斌  
                                  法  官  王  敏  慧  
                                  法  官  李  麗  珠  
本件正本證明與原本無異
                                  書記官
中    華    民    國   111    年    4     月    27    日